

William Truant

Développeur Back-end Laravel

Passionné par la création d'expériences web innovantes, je mets en œuvre mes compétences techniques et ma créativité pour concevoir des solutions numériques, centrées sur l'utilisateur.

A la recherche d'un stage de 3 mois. Du 2 septembre - 16 novembre en tant que concepteur développeur d'applications

Âge Nationalité Langue 20 ans Française Français, Anglais

Adresse **Permis**

22 Rue jules ferry, B + véhicule personnel 62200 Boulogne

E-mail **Portable**

07 83 92 10 00 truantwilliam@gmail.com

Compétences

- Conception responsive
- Bases de données relationnelles et non relationnelles
- Respect des délais
- Persévérance
- Organisation



William Truant



NOTLimai

Qualités

- Rigoureux
- Motivé
- Esprit d'équipe

Stacks













Formations

Concepteur Développeur D'applications

Boulogne

Simplon

Mars 2024 → Décembre 2024

Apple Foundation Program

Lille

Simplon

Novembre 2023 -- Décembre 2023

Développeur Web et Web Mobile

Béthune

M2i Formation

Avril 2022 -> Novembre 2022

Expériences professionnelles

Sunio Création Développeur Full-stack

Béthune

octobre 2022 → Nombre 2022

Développement d'un site e-commerce

- Laravel
- Tailwind CSS

Auto-entrepreneur Développeur Full-stack

Bourbourg

Novembre 2022 → Aout 2023

Développement de site internet et hébergement web

- Laravel, Symfony
- React, VueJS
- · TailwindCSS, Bootstrap

Parasit. Développeur Full-stack

Bourbourg

Février 2024

Développement d'un site One Page dédié à la promotion d'un EP Musical

- Laravel
- Tailwind CSS